【裁判字號】    98,交聲,2127
【裁判日期】    980925
【裁判案由】    交管條例聲異
【裁判全文】
臺灣板橋地方法院交通事件裁定        98年度交聲字第2127號
原處分機關  交通部公路總局臺北區監理所
異  議  人
即受處分人  龍疆國際企業股份有限公司
法定代理人  甲○○
上列異議人即受處分人因違反道路交通管理處罰條例案件，不服
原處分機關於中華民國98年7 月13日所為之裁決處分（裁決書案
號：北監自裁字第裁40-ZIQ015818號），聲明異議，本院裁定如
下：
    主  文
異議駁回。
    理  由
一、原處分意旨略以：異議人即受處分人龍疆國際企業股份有限
    公司（以下簡稱龍疆公司）所有之車牌號碼3679-KF 號自用
    小客車經駕駛，於民國98年2 月18日晚間8 時45分許，行經
    國道五號高速公路頭城收費站，不依規定繳費，經催繳，未
    於期限內補繳，經內政部警政署國道公路警察局第九警察隊
    逕行舉發；爰依道路交通管理處罰條例第27條第1 項規定，
    裁處罰鍰新臺幣（下同）3000元。
二、聲明異議意旨略以：異議人所有之車牌號碼3679-KF 號自用
    小客車誤闖電子收費車道，迄未接獲通知補繳通行費，且已
    繳納600 元之罰鍰，再遭裁罰，顯屬一事二罰，爰依法聲明
    異議。
三、按汽車行駛於應繳費之公路、橋樑、隧道或輪渡，不依規定
    繳費者，處汽車所有人或駕駛人新臺幣3000元以上6000元以
    下罰鍰，並追繳欠費，道路交通管理處罰條例第27條第1 項
    定有明文。次按處理違反道路交通管理事件，有關文書送達
    之程序，依行政程序法之規定，違反道路交通管理事件統一
    裁罰基準及處理細則第5 條規定甚明。又送達，於應受送達
    人之住居所、事務所或營業所為之。但在行政機關辦公處所
    或他處會晤應受送達人時，得於會晤處所為之。對於機關、
    法人、非法人之團體之代表人或管理人為送達者，應向其機
    關所在地、事務所或營業所行之。但必要時亦得於會晤之處
    所或其住居所行之。應受送達人有就業處所者，亦得向該處
    所為送達，則為行政程序法第72條所明定。
四、經查，異議人所有之車牌號碼3679-KF 號自用小客車經駕駛
    ，於98年2 月18日晚間8 時45分許，行經國道五號高速公路
    頭城收費站，未依規定繳費，經內政部警政署國道公路警察
    局第九警察隊逕行舉發之事實，有內政部警政署國道公路警
    察局公警局交字第ZIQ015818 號舉發違反道路交通管理事件
    通知單1 件、照片1 幀附卷可資佐證，且為異議人所不爭執
    ，足堪認定。異議人雖以前揭情詞置辯，惟異議人所有之車
    牌號碼3679-KF 號自用小客車經駕駛，於98年2 月18日行經
    國道五號高速公路頭城收費站，未繳納通行費，業經交通部
    臺灣區○道○○○路局委託遠通電收股份有限公司通知，限
    於98年4 月10日前補繳，並於98年3 月20日由郵務人員將其
    通知書送達臺北縣林口鄉○○路28號龍疆公司營業所，有交
    通部臺灣區○道○○○路局委託遠通電收股份有限公司補繳
    通行費及作業處理費通知單及送達證書各1 件在卷足稽，已
    生合法送達之效力，異議人未遵期補繳，即與前開規定有違
    ，此與異議人所有之車輛未申裝電子收費儀器行駛電子收費
    車道，違反道路交通管理處罰條例第33條第3 項規定之違規
    行為，誠屬二事，並無一事二罰之虞，異議人執此為辯，核
    屬無據。綜上，異議人所有之汽車經駕駛行駛於應繳費之公
    路，不依規定繳費，其違規行為，事證明確。原處分機關依
    道路交通管理處罰條例第27條第1 項規定，裁處罰鍰3000元
    ，核無違誤。從而，本件異議為無理由，應予駁回。
據上論斷，應依道路交通案件處理辦法第19條，裁定如主文。
中    華    民    國    98    年    9     月    25    日
                  交通法庭  法  官  廖怡貞
以上正本證明與原本無異
如不服本裁定應於送達後5 日內向本院提出抗告狀
                            書記官  林惠齡
中    華    民    國    98    年    9     月    28    日


司法院資訊處製作；財團法人民間司法改革基金會備份。
